臺灣屏東地方法院刑事判決　　　　　　　　　　　　　九十一年度訴字第五八號
　　公　訴　人　臺灣屏東地方法院檢察署檢察官
　　被　　　告　甲○○
右列被告因違反毒品危害防制條例案件，經檢察官提起公訴（九十一年度毒偵字第一
六五號），本院判決如左：
    主  文
甲○○施用第一級毒品，處有期徒刑捌月。又連續施用第二級毒品，處有期徒刑陸月
。應執行有期徒刑壹年。扣案第一級毒品海洛因毛重零點肆公克（驗後淨重零點零壹
公克）及第二級毒品安非他命毛重貳拾點壹公克沒收銷燬之。
    事  實
一、甲○○曾因施用毒品案件，經本院裁定送觀察勒戒後，認無繼續施用毒品之傾向
    ，而由臺灣屏東地方法院檢察署檢察官於民國九十年十一月二十二日，以九十年
    度毒偵字第一二一八號不起訴處分確定。詎仍未戒除毒癮，復基於概括犯意，自
    九十一年二月十三日起至同年月十九日十七時止，在屏東縣里港土庫村某砂石場
    內，以放置玻璃管中燒烤之方式，連續施用第二級毒品安非他命多次，並於九十
    一年二月二十日晚間六、七時許，在屏東縣里港鄉土庫村某砂石廠內，以放入香
    煙內點燃之方式，施用第一級毒品海洛因一次，嗣為警於同年二月二十日二十時
    許，在屏東縣鹽埔鄉○○村○○路二之六號查獲，並扣得第一級毒品海洛因毛重
    零點四公克（驗後淨重為零點零一公克）、第二級毒品安非他命毛重二○點一公
    克、夾鏈袋十個、削尖吸管一支及磅秤一台等物。甲○○經依本院以九十一年度
    毒聲字第三六四號裁定送觀察勒戒後，認有繼續施用毒品之傾向。
二、案經屏東縣警察局屏東分局報請臺灣屏東地方法院檢察署檢察官偵查起訴。
    理  由
一、右揭事實業據被告甲○○坦承不諱，且其於九十一年二月二十日二十三時五十分
    許為警查獲時所採尿液，經送往屏東縣衛生局檢驗結果，亦確呈甲基安非他命陽
    性及嗎啡陽性反應無誤，茲有毒品案件嫌疑人尿液採證編號姓名對照表及屏東縣
    衛生局煙毒及麻醉藥品類委託檢驗結果通知書各一份在卷可資佐證，足認其自白
    與事實相符。此外，其曾受觀察勒戒，因認無繼續施用毒品之傾向後，於九十一
    年十一月二十二日由台灣屏東地方法院檢察署檢察官為不起訴處分；及於本案查
    獲後，經本院裁定送觀察勒戒，認有繼續施用毒品之傾向等情，分別有臺灣屏東
    地方法院檢察署九十年度毒偵字第一二一八號不起訴處分書及台灣屏東看守所九
    十一年八月十四日屏所衛字第○九一○○○一九一五號函附之有無繼續施用毒品
    傾向證明書各一份附卷足憑，是本件事證已臻明確，被告犯行洵堪認定，應依法
    論科。
二、按海洛因為第一級毒品、安非他命為第二級毒品，毒品危害防制條例第二條第一
    項第一、二款分別定有明文。被告於觀察勒戒後，因無繼續施用毒品之傾向，而
    由檢察官為不起訴處分後五年內再度施用海洛因及安非他命毒品，核其所為係犯
    毒品危害防制條例第十條第一項之施用第一級毒品罪及同條第二項之施用第二級
    毒品罪，其所犯上開兩罪，犯意各別，罪名不同，應分論併罰。至於其持有毒品
    之行為則為施用毒品之犯行所吸收，不另論罪。被告多次施用第二級毒品安非他
    命之行為，時間緊接，所犯罪名相同，顯係出於概括犯意反覆為之，為連續犯，
    應依刑法第五十六條之規定以一罪論，並加重其刑。茲審酌被告曾有違反麻醉藥
    品管理條例及竊盜等前科，其施用毒品之動機、同時施用兩種毒品，前經觀察勒
    戒後，竟再度施用毒品，顯見其戒毒意志不堅，惟於本院審理中坦承犯行，態度
    良好等一切情狀，爰分別量處如主文所示之刑，並合併定其應執行之刑，以資懲
    儆。至扣案粉末分別為第一級毒品海洛因毛重零點四公克（驗後淨重為零點零一
    公克）及第二級毒品安非他命二十點一公克一節，有毒品初步檢驗報告單二紙及
    法務部調查局調科壹字第二四○○○二○九五號鑑定通知書一份在卷可憑，該等
    物品均為查獲之毒品，應依毒品危害防制條例第十八條第一項前段宣告沒收銷燬
    之。然扣案之夾鏈袋十個、削尖吸管一支及磅秤一台，並非專供施用毒品之器具
    ，而被告亦始終堅決否認為其所有（被告辯稱係其友綽號「阿全」者所有），此
    外，又查無證據足認上開三物為被告所有並供被告施毒所用，爰不併予宣告沒收
    。
據上論斷，應依刑事訴訟法第二百九十九條第一項前段，毒品危害防制條例第十條第
一項、第二項、第十八條第一項前段，刑法第十一條前段、第五十六條、第五十一條
第五款，判決如主文。
中      華      民      國      九十一  年      九      月    三十      日
                                      臺灣屏東地方法院刑事第五庭
                                法  官
右正本證明與原本無異。
對於本判決如有不服應於收受送達後十日內向本院提出上訴書狀上訴於台灣高等法院
高雄分院並按他造當事人之人數附具繕本。
                                          書記官   林天化
中      華      民      國      九十一    年     十     月      一       ?
附錄本判決論罪科刑法條：
毒品危害防制條例第十條
施用第一級毒品者，處六月以上五年以下有期徒刑。
施用第二級毒品者，處三年以下有期徒刑。
